臺灣桃園地方法院刑事判決　　　　　　　95年度易字第1036號
公　訴　人　台灣桃園地方法院檢察署檢察官
被　　　告　戊○○
　　　　　　乙○○
　　　　　　丁○○
　　　　　　己○○
　　　　　　　　　　（現因另案於臺灣台北看守所羈押中）
　　　　　　甲○○
　　　　　　　　　　　號
上列被告因恐嚇取財等案件，經檢察官提起公訴（94年度偵字第
17875 號），本院判決如下：
    主  文
戊○○、乙○○、丁○○、己○○、甲○○，均無罪。
    理  由
一、公訴意旨略以：被告戊○○與被告乙○○、丁○○、己○○
    、甲○○，基於犯意聯絡，於民國94年10月1 日下午5 時50
    分許，一同前往桃園縣中壢市月眉里4 鄰月眉75之38號之告
    訴人丙○○住處，竟無故強行侵入告訴人丙○○住處。被告
    戊○○、乙○○、丁○○、己○○、甲○○復共同意圖為自
    己不法之所有，基於傷害人之身體之犯意，由被告己○○、
    甲○○2 人負責把風，而被告戊○○向告訴人丙○○表示：
    「你今天一定要把事情給我處理好，不要走」等語，告訴人
    丙○○遂拿起電話表示叫人拿錢過來，被告乙○○見狀上前
    毆打告訴人丙○○之後腦勺之強暴方式，妨害告訴人丙○○
    行使權利，並說「你還敢給我報警！」，告訴人丙○○之妻
    王芬蘭見狀遂出聲質疑，被告乙○○即出示告訴人丙○○積
    欠他人債務所簽之本票，並揚言表示：「你欠人家的錢，你
    要不要處理，我不可以跟你收錢！今天如果不處理這筆錢就
    不放過你，今天若沒有錢給我，誰都不准離開」等加害生命
    、身體之事，恐嚇告訴人丙○○，致使告訴人丙○○心生畏
    懼，再徒手毆打告訴人丙○○，告訴人丙○○躲至廚房，拿
    西瓜刀抵抗，被告戊○○、黃豐華上前與被告乙○○一同毆
    打告訴人丙○○，並搶下西瓜刀，致告訴人丙○○受有右側
    胸部紅腫、擦傷、左側背部紅腫、擦傷等傷害；嗣經告訴人
    丙○○之子林志安報警處理而不遂，知悉上情，因認被告戊○○、乙○○、丁○○、己○○、甲○○等人涉犯刑法第
    306 條第1 項之侵入住宅、第304 條第1 項之強制、第277
    條第1 項之傷害及第346 條第3 項、第1 項之恐嚇取財未遂
    等罪嫌。
二、按犯罪事實應依證據認定之，無證據不得認定犯罪事實；又
    不能證明被告犯罪者，應諭知無罪之判決，刑事訴訟法第15
    4 條第2 項、第301 條第1 項前段分別定有明文。再按事實
    之認定，應憑證據，苟未能發現相當之證據，或證據不足以
    證明，自不能以推測或擬制之方法，以為裁判之基礎；且認
    定犯罪事實所憑之證據，其為訴訟上之證明，須達於通常一
    般人均不致有所懷疑，而得確信其為真實之程度者，始得據
    為有罪之認定，倘其證明未達到此一程度，而有合理之懷疑
    存在時，尚難為有罪之認定基礎；苟積極證據不足為不利於
    被告事實之認定時，即應為有利於被告之認定，更不必有何
    有利之證據，最高法院40年台上字第86號、76年台上字第
    4986 號 、30年上字第816 號判例可資參照。另告訴人之告
    訴，係以使被告受刑事訴追為目的，是其陳述是否與事實相
    符，仍應調查其他證據以資審認，此亦有最高法院52年台上
    字第1300號判例可稽。
三、訊據被告戊○○、乙○○、丁○○、己○○、甲○○等人堅
    詞否認有何侵入住宅、強制、傷害及恐嚇取財未遂等犯行，
    辯稱：當天被告戊○○係受案外人陳鴻章之委託，前往告訴
    人丙○○位於桃園縣中壢市月眉里4 鄰月眉75之38號住處，
    向告訴人丙○○收取其積欠案外人陳鴻章之欠款，渠等進入
    係經告訴人丙○○之子林志安之同意而進入，並無侵入住宅
    、強制、傷害及恐嚇取財未遂等情。公訴人認被告戊○○、
    乙○○、丁○○、己○○、甲○○等人涉嫌上開犯行，無非
    係以告訴人丙○○之指訴、證人王芬蘭、林志安之證述、告
    訴人丙○○所受傷害之照片4 幀及陽明醫院之診斷證明書1
    紙為據。經查：
    (一)告訴人丙○○前積欠案外人郭麗觀50餘萬元，並交付由其
      背書、面額各為新臺幣（下同）30萬元、27萬6 千元之支
      票2 紙予案外人郭麗觀（發票人均係新竹國際商業銀行大
      樹林分行，發票日分別為94年1 月10日、94年1 月5 日，
      票號分別為AA0000000 號、AA0000000 號）；嗣案外人郭
      麗觀將上開2 紙支票交付予案外人陳鴻章，以償還其積欠
      案外人陳鴻章60萬元之欠款；上開2 紙支票屆期提示遭跳
      票，告訴人丙○○、案外人陳鴻章、郭麗觀3 人則於94年
      4 月18日協議，由告訴人丙○○於每月30日給付案外人陳
      鴻章3 萬元，直至57萬元清償完畢為止，告訴人丙○○並
      簽立每張面額3 萬元之本票，共計19張，交付予案外人陳
      鴻章以為擔保等情，業據證人即告訴人丙○○、陳鴻章於
      本院審理中證述明確，且證人陳鴻章並提出上開支票影本
      2 紙、本票12紙為據，是此部分之事實堪以認定。
    (二)證人陳鴻章於本院審理中證稱：告訴人丙○○共償還伊3
      次，其中1 次係告訴人丙○○要伊去拿，伊交付1 張告訴
      人丙○○簽立之3 萬元本票予被告戊○○，請被告戊○○
      前往告訴人丙○○住處收款3 萬元後，被告戊○○將該紙
      本票返還告訴人丙○○，另告訴人丙○○於94年8 月4 日
      ，匯款3 萬元至伊於華泰商業銀行新莊分行設立之000000
      0000000 號帳戶，嗣告訴人丙○○之子林志明於94年9 月
      14日，匯款2 萬元至伊上開帳戶，是告訴人丙○○只有還
      3 次，尚有48萬元未為清償；因告訴人丙○○於94年9 月
      14日當日僅匯款2 萬元，有1 萬元未為清償，告訴人丙○○請伊去收，伊則於94年10月1 日交付1 紙本票予被告戊○○，請被告戊○○前往收取等語（見本院96年1 月24日
      審判筆錄第4 頁至第8 頁），此與被告戊○○供稱：94年
      10月1 日當日前往告訴人丙○○上開住處目的，係要向告
      訴人丙○○收取其積欠證人陳鴻章之債務等語，互核相符
      ，且證人即告訴人丙○○、證人即告訴人丙○○之妻王芬
      蘭、證人即告訴人丙○○之子林志安均於本院審理中證稱
      ，被告戊○○等人於案發當日前往渠等住處時，有提出渠
      等要收告訴人丙○○積欠郭麗觀的錢等語，是應認被告戊○○此部分之供述，堪信為真實，應認被告戊○○、乙○○、丁○○、己○○、甲○○等人於案發當日前往告訴人
      丙○○上開住處時，並無為自己不法所有之意圖甚明。
    (三)證人即告訴人丙○○於本院審理中證稱：伊有積欠案外人
      郭麗觀債務，因案外人陳鴻章稱其老闆是案外人郭麗觀之
      債主，要伊還錢，伊陸陸續續還了12萬元左右，案外人陳
      鴻章曾至伊住處催討債務，但伊未見過被告戊○○；於94
      年10月1 日案發當日，伊並未與被告戊○○等人約好要去
      伊住處拿錢，伊兒子林志安在住處鐵門處清洗鳥籠，伊在
      客廳看電視，被告戊○○、乙○○、丁○○、己○○、甲○○等人就衝進來，伊兒子林志安說你們要幹嘛，他們二
      話不說就衝進來，伊問說什麼事，被告戊○○說：「我今
      天就是要來處理你的事情」，被告戊○○說完被告乙○○
      也這樣說，被告戊○○等人直接進來沒有經過伊同意，且
      他們進來很兇，伊連講話要求他們離開的機會都沒有，被
      告戊○○、乙○○所說的事情，就是錢的事情，要伊當日
      一定要處理，並沒有提示本票或相關借據，並且要伊付多
      少錢，伊正要打電話看什麼錢請人家來處理，被告戊○○
      就說「你還敢給我報警」，並一拳打過來，打到伊的頭，
      被告乙○○也跟著過來，其他被告也跟著過來但是沒有出
      手，後來伊太太王芬蘭本來在廚房煮菜，看到被告戊○○
      、乙○○打伊，王芬蘭才出來，王芬蘭很兇說：「你們在
      做什麼」，伊被打伊也很生氣，要跟他們打架的時候，被
      告戊○○就拿伊住處的餐桌椅要打伊，被告乙○○和另外
      一個被告也要打伊，被告戊○○說：「今天若沒有錢給我
      ，誰都不准離開」等語，被告乙○○說：「你欠人家的錢
      你要不要處理，我不可能不跟你收錢，今天不處理這筆錢
      就不放過你」等語，被告乙○○就將伊推到樓上去，進到
      伊房間後，被告乙○○就把房間反鎖，並將其使用的小包
      包丟在伊的床上，並且開伊的抽屜，作勢要打伊，王芬蘭
      跟著上來，因為門被反鎖沒辦法進來，過了三、四分鐘後
      ，王芬蘭就從浴室那邊的門進入房間內，被告乙○○看到
      王芬蘭進來之後就沒有說什麼，被告乙○○並說伊中六合
      彩的人家都給伊，伊欠人家的為什麼不還，他今天就是要
      跟伊處理等語，王芬蘭進來以後，將伊等2 人隔開才開門
      下去，伊從二樓下到一樓客廳的時候，並未再跟被告發生
      口角爭執，進入廚房裡拿西瓜刀，伊住處的廚房與客廳連
      在一起，在客廳直接看得到廚房，伊住處的菜刀、西瓜刀
      都放在那邊，王芬蘭看到被告戊○○拿椅子打伊，就將刀
      子收到櫥子裡面，被被告乙○○看到，才說伊拿西瓜刀去
      藏起來，從頭到尾都沒有拿出西瓜刀，是被告戊○○後來
      帶警員去伊住處拿出來的，因為他有看到王芬蘭將西瓜刀
      放在洗手台下等語（見本院96年4 月4 日審判筆錄第9 頁
      至第15頁）。
    (四)再查：
      1.被告戊○○、乙○○、丁○○、己○○、甲○○等人辯
        稱：94年10月1 日案發當日，渠等按門鈴後，由告訴人
        丙○○之子林志安開門讓渠等進入等語，然此經證人即
        告訴人丙○○、證人林志安於本院審理時否認，並證稱
        ：案發當日，證人林志安在鐵門處清洗鳥籠，鐵門沒關
        ，被告戊○○、乙○○、丁○○、己○○、甲○○等人
        直接衝進來云云，惟查，證人即告訴人丙○○之妻王芬
        蘭於本院審理中證稱：案發當時，伊和伊兒子林志安、
        告訴人丙○○，均在桃園縣中壢市月眉里4 鄰月眉75之
        38號之住處，告訴人丙○○當時人在樓上，伊在廚房，
        有人按電鈴，伊兒子林志安當時在車庫養鳥，所以由林
        志安去開門等語（見本院95年11月22日審判筆錄第4 頁
        、第9 頁）；查，證人王芬蘭關於被告戊○○等人進入
        告訴人丙○○上開住處，究係經按電鈴後，由林志安開
        門同意讓渠等進入，抑或是被告戊○○等人因鐵門開啟
        而逕自進入，被告戊○○等人進入告訴人丙○○之住處
        時，告訴人丙○○究係在樓上，抑或是在一樓客廳等情
        ，與證人丙○○、林志安等人證述內容，有明顯之出入
        ，且此等差異並非因時間久遠、記憶不清所致，是證人
        丙○○、王芬蘭、林志安之證詞，是否確係真實，已有
        可疑，而證人王芬蘭此部分之證述，亦核與被告戊○○
        、乙○○、丁○○、己○○、甲○○等人上開辯解相符
        ，應認被告戊○○等人係按電鈴，由證人林志安開門後
        ，渠等始進入告訴人丙○○上開住處一節，係符實情，
        而無無故侵入之情。
      2.證人即告訴人丙○○雖證稱：伊不認識被告戊○○，亦
        未見過被告戊○○云云，惟查，被告戊○○於本案發生
        之前，曾與案外人陳鴻章前往告訴人丙○○之住處，向
        告訴人丙○○催討欠款一情，業據被告戊○○供承在卷
        ，且有證人陳鴻章於本院審理中證述明確，復據證人王
        芬蘭、林志安於本院審理中指證綦詳，證人王芬蘭並證
        稱：於本案發生之前，伊看過被告戊○○，次數伊不記
        得了，被告戊○○都是和案外人陳鴻章共同前往找告訴
        人丙○○談事情等語（見本院95年11月22日審判筆錄第
        18頁），證人林志安證稱：於本案發生之前，伊有見過
        被告戊○○及案外人陳鴻章，幾次伊忘記了，且伊曾聽
        過被告戊○○與其父親丙○○討論債務問題（見本院96
        年4 月4 日審判筆錄第28頁），證人王芬蘭、林志安上
        開證述內容，亦核與被告戊○○、證人陳鴻章之證述互
        核相符，顯見證人丙○○證稱其並未見過被告戊○○云
        云，與事實並不相符，其此部分之證述，並非實在。
      3.綜上，應認證人丙○○、王芬蘭、林志安，於本案發生
        之前，已認識被告戊○○，並知悉被告戊○○前往渠等
        住處之目的，係要催討告訴人丙○○積欠他人之債務，
        而案發當日，被告戊○○、乙○○、丁○○、己○○、
        甲○○等人按電鈴後，由證人林志安開門讓渠等進入，
        自應知悉被告戊○○等人之目的，倘告訴人丙○○不同
        意被告戊○○等人進入，大可毋需應門即可，焉有開門
        讓被告戊○○等人進入後，再令其離開而被告戊○○等
        人不離開等情，是應認被告戊○○、乙○○、丁○○、
        己○○、甲○○等人進入告訴人丙○○上開住處，係經
        告訴人丙○○同意始得進入，尚無無故侵入告訴人丙○○住處之犯行。
    (五)又查：
      1.證人丙○○於本院審理中證稱：伊要打電話請人處理時
        ，被告戊○○就說：「你還敢給我報警」，並一拳打過
        來，打到伊的頭，被告乙○○也跟著過來，證人王芬蘭
        從廚房出來問被告戊○○等人說：「你們在做什麼」，
        伊被打伊也很生氣，要跟他們打架的時候，被告戊○○
        就拿伊住處的餐桌椅要打伊，被告乙○○和另外一個被
        告也要打伊，被告戊○○恐嚇稱：「今天若沒有錢給我
        ，誰都不准離開」等語，被告乙○○亦恐嚇稱：「你欠
        人家的錢你要不要處理，我不可能不跟你收錢，今天不
        處理這筆錢就不放過你」等語（詳如前述）；惟證人丙○○於警詢中證稱：案發當日，被告戊○○進入伊住處
        後，就叫伊不要跑並從伊後腦打一下，隨後另4 人一起
        進來，被告乙○○就從皮包內拿出一疊本票，問伊說：
        「今天你要不要處理」，伊問被告乙○○說伊欠他什麼
        錢，被告乙○○說：「你不要管」，伊假裝打電話叫人
        送錢來其實是打電話報警時，被告戊○○就把電話按掉
        並從伊左臉頰打下去，伊就不敢打電話並閃至旁邊，伊
        要到廚房拿西瓜刀自衛時，剛到廚房門口就被他們壓在
        地上打，被告戊○○、乙○○及丁○○等三人就把伊壓
        在地上打，並說：「你敢報警」，打完後被告乙○○跟
        伊說伊今天如果不處理這筆錢就不放過伊，伊往廚房跑
        時，被告丁○○就從伊住處門口拿了一枝球棒要打伊的
        時候，被伊老婆王芬蘭擋下來等語（見偵查卷第38頁、
        第39頁）；嗣於偵查中指稱：案發當日，被告戊○○等
        人進入伊住處後，被告戊○○跟伊講，說伊今日一定要
        把事情給伊處理好，不要走，伊很害怕，於是拿電話叫
        人拿錢過來，被告乙○○衝過來打伊後腦，說「你還敢
        給伊報警」，而被告戊○○就跟著李一起打伊，其餘3
        人圍著看，然後伊老婆出來說，你們要作什麼，被告乙○○就拿伊開給「阿觀」的本票說：「你欠人家的錢，
        你要不要處理」，伊問是不是阿觀的錢，被告戊○○說
        「我不可以跟你收錢」，跟著就打伊，伊因此要衝到廚
        房，想要拿東西抵抗，他們就攔伊下來，被告戊○○、
        乙○○、丁○○合起來打伊，然後被告丁○○拿球棒打
        伊，被伊老婆擋下來等語（見偵查卷第119 頁、第120
        頁）。
      2.證人丙○○關於係被告戊○○先打伊，抑或是被告乙○○先打伊，伊被打的部位係左臉頰或後腦，前後指證不
        一，已難採信，且觀諸證人丙○○所提出之診斷證明書
        1 紙，其上記載證人丙○○所受之傷勢係：右側胸部紅
        腫（擦傷），左側背部紅腫（擦傷）（見偵查卷第72頁
        ），均核與證人丙○○所稱伊遭被告戊○○、乙○○打
        的部位不同，而依證人丙○○於警局所拍攝之傷害照片
        ，右前胸有數道細長條之傷痕，左後脖子靠肩膀部位有
        紅腫之情形（見偵查卷第69頁、第70頁），右前胸之數
        道細長條傷痕，應係遭人以手指抓傷所致，左後脖子靠
        肩膀部位之紅腫傷勢面積及形狀，與常人以拳頭毆打所
        致之傷勢情形有別，此與證人丙○○證稱遭被告戊○○
        、乙○○以拳頭毆打所受之傷害不符，是證人丙○○證
        稱：伊在打電話時有遭被告戊○○、乙○○毆打一情，
        尚非實情。
      3.被告戊○○、乙○○、丁○○均供稱：因告訴人丙○○
        至廚房拿西瓜刀要打渠等，渠等始將告訴人丙○○手上
        的西瓜刀搶下等語；查，證人丙○○雖於警詢中證稱：
        伊遭被告戊○○、乙○○毆打後，要到廚房拿西瓜刀自
        衛時，剛到廚房門口就被他們壓在地上打，被告戊○○
        、乙○○及丁○○等三人就把伊壓在地上打等語，惟於
        本院審理中證稱：伊看到被告戊○○一直在看廚房內部
        ，有看到西瓜刀，伊才要王芬蘭將西瓜刀藏在流理台下
        等語，依證人丙○○之證詞，係證人丙○○未曾取出西
        瓜刀自衛，惟證人王芬蘭於本院審理中證稱：告訴人丙○○係先被打後，才去廚房拿西瓜刀等語（見本院95年
        11月22日審判筆錄第10頁），證人王芬蘭之證述經核與
        被告戊○○、乙○○、丁○○之證述內容相符，被告戊○○雖曾至告訴人丙○○之住處催討債務，但對於告訴
        人丙○○廚房內之擺設、西瓜刀之擺放位置，應不知悉
        ，焉有其與告訴人丙○○於案發當日討論債務清償事宜
        ，即能注意告訴人丙○○廚房西瓜刀之擺放位置；此外
        ，被告戊○○等人為警查獲後，係由被告戊○○帶同員
        警許仁義前往告訴人丙○○之住處，在告訴人丙○○住
        處廚房流理台下，查獲西瓜刀1 把等情，已據證人許仁
        義於本院審理中證述明確（見本院96年4 月4 日審判筆
        錄第5 頁、第6 頁），且證人許仁義亦證稱：被告戊○○為警查獲後，在派出所向伊告知因為怕刀子被丙○○
        搶去會對被告戊○○等人不利，所以把刀子藏在洗手台
        下面等語（見上開筆錄第5 頁），倘西瓜刀未經告訴人
        丙○○取出，抑或由告訴人丙○○指示證人王芬蘭將西
        瓜刀藏好，被告戊○○如何得知西瓜刀之擺放位置，是
        應認被告戊○○、乙○○、丁○○供稱：係告訴人丙○○自廚房取出西瓜刀後，渠等擔心對己不利，則上前搶
        奪西瓜刀，並將西瓜刀藏放於廚房流理台下面等情，應
        符事實；證人丙○○雖證稱：要拿西瓜刀時，遭被告戊○○、乙○○、丁○○等人壓到在地毆打，惟依上開診
        斷證明書、照片所示證人丙○○所受之傷勢，亦與其遭
        人毆打所受之傷勢不符，而其右胸前所受之手指抓傷之
        數道細長條傷痕，核與被告戊○○、乙○○、丁○○所
        稱：該傷痕係在拉扯西瓜刀過程中所致之傷痕相符，是
        證人丙○○證稱：伊遭被告戊○○、乙○○、丁○○等
        人壓在地上打云云，與事實不符，並非實在。從而，告
        訴人丙○○身上所受之傷害，並非被告戊○○、乙○○
        、丁○○等人基於傷害之犯意所為，應認被告戊○○等
        人尚無公訴人所指之傷害犯行。
    (六)證人丙○○證稱：伊遭被告戊○○、乙○○、丁○○毆打
      後，被告乙○○將伊推到樓上，到伊房間後，被告乙○○
      作勢要打伊，嗣後伊太太王芬蘭進入，被告乙○○始未動
      手云云。惟此據被告乙○○否認，辯稱：當日係告訴人丙○○要伊至樓上談事情，伊跟著上去後並進入告訴人丙○○房間後，告訴人丙○○則持球棒要打伊，嗣後告訴人丙○○的太太王芬蘭進入，告訴人丙○○才未打伊等語。查
      ，證人王芬蘭於本院審理中證稱：當日係告訴人丙○○招
      手要被告乙○○上樓，被告乙○○始跟著上去等語，此與
      證人丙○○所述已有不符，並與被告乙○○之供述內容相
      符；而案發當日，被告戊○○係承案外人陳鴻章之委託，
      前往告訴人丙○○之住處收取債務，案外人陳鴻章並未委
      託被告乙○○、丁○○、己○○、甲○○前往，此據證人
      陳鴻章於本院審理時證述明確，而被告乙○○係經被告戊○○之邀約，於前往桃園縣中壢市唱歌途中，至告訴人丙○○之住處收取債務，此據被告戊○○、乙○○、丁○○
      、己○○、甲○○等人供述明確，是被告乙○○對於告訴
      人丙○○積欠債務一事，應非知情；此外，被告乙○○未
      曾至告訴人丙○○之住處，對於告訴人丙○○住處擺設、
      二樓房間位置，案發當日告訴人丙○○住處除告訴人丙○○、證人王芬蘭、林志安外，尚有何人在場，應無熟悉之
      理，且告訴人丙○○住處二樓房間有2 個門可供出入（一
      為正門，一為浴室門），此據證人丙○○、王芬蘭證述明
      確，倘被告乙○○要私下打告訴人丙○○，焉有在不熟悉
      之處，且未確定二樓是否有其他人在場，逕將告訴人丙○○帶至其房間內，將房間正門鎖上後，而不會擔心他人會
      從浴室處進入對其不利？證人丙○○上開證述，已與常情
      有違，且證人丙○○證稱，被告乙○○將房間正門鎖住，
      其妻王芬蘭係自浴室門處進入房間，惟證人王芬蘭證稱：
      伊上二樓房間時，2 個門都被鎖住，伊敲門後，裡面的人
      將門打開，伊始得進入，此亦與證人丙○○之證述內容有
      異，雖證人王芬蘭於偵查中證稱：伊係從浴室門進入云云
      ，惟查，證人王芬蘭於本院審理中證述之內容，核與被告
      乙○○之供述相符，且證人丙○○之證述，顯與常情有違
      ，證人王芬蘭於本院審理中之證述符合事實，應認係告訴
      人丙○○招手要被告乙○○上樓討論債務清償事宜，而非
      如證人丙○○所稱：被告乙○○推伊上樓作勢要打伊云云
      。
四、綜上，依前揭論述及證據，尚不足認定被告戊○○、乙○○
    、丁○○、己○○、甲○○涉有公訴人所指之侵入住宅、強
    制、傷害及恐嚇取財未遂等犯行，而被告戊○○、乙○○、
    丁○○於搶下告訴人丙○○手中西瓜刀時，因雙方拉扯而有
    造成告訴人丙○○胸前抓傷及左後脖子靠肩膀部位紅腫等傷
    害，惟被告戊○○3 人係因見告訴人丙○○自廚房取出西瓜
    刀衝出，為避免遭告訴人丙○○之西瓜刀砍傷，3 人始合力
    搶下該西瓜刀等情，已如前述，自係對於現在不法侵害所為
    之防衛行為，雖於防衛過程致被告戊○○、乙○○、丁○○
    、己○○、甲○○受有傷害，亦得阻卻過失傷害之違法性。
    又公訴人雖於本案言詞辯論終結後，於96年4 月9 日向本院
    提出論告書（本院收狀日期為96年4 月13日），並附告訴人
    丙○○住處一樓平面圖、二樓平面圖各1 紙，及其住處之照
    片12幀為據，然上開證據未經本院於言詞辯論期日調查，本
    院自不得據以為論罪科刑之依據，且依公訴人所提出之告訴
    人丙○○住處一樓平面圖、二樓平面圖各1 紙，及其住處之
    照片12幀，亦無足為被告戊○○、乙○○、丁○○、己○○
    、甲○○不利之認定，附此敘明。此外，復查無其他積極證
    明足認被告戊○○、乙○○、丁○○、己○○、甲○○有何
    侵入住宅、強制、傷害及恐嚇取財未遂等犯行，即屬不能證
    明被告戊○○、乙○○、丁○○、己○○、甲○○犯罪，自
    應為無罪之諭知。
據上論斷，應依刑事訴訟法第301 條第1 項，判決如主文。
本案經檢察官鍾雅蘭到庭執行職務
中　　華　　民　　國　　96　　年　　4 　　月　　25　　日
　　　　　　　　　刑事第四庭  審判長法　官　黃斯偉
                                    法  官  蘇昭蓉
                                    法  官  陳心婷
上正本證明與原本無異。
如不服本判決，應於判決送達後10日內向本院提出上訴狀（應附
繕本），上訴於臺灣高等法院。
                                    書記官 陳青瑜
中　　華　　民　　國　　96　　年　　4 　　月　　30　　日
